【裁判字號】    92,訴更一,20
【裁判日期】    920711
【裁判案由】    確認債權存在
【裁判全文】
臺灣臺北地方法院民事判決      九十二年度訴更一字第二○號
    原      告
    即黃萬得之
    承受訴訟人  丁○○○
                丙○○
    被      告  甲○○○○
    法定代理人  連戰
    被      告  乙○○○○
    法定代理人  陳水扁
    被      告  戊○
    法定代理人  郁慕明
    被      告  中華民國
    法定代理人  陳水扁
右當事人間確認債權存在事件，經臺灣高等法院以九十二年度抗字第一九六○號民事
裁定廢棄本院八十九年度訴字第四六五五號民事裁定，發回審理，本院判決如左：
    主      文
原告之訴駁回
訴訟費用由原告連帶負擔。
    事      實
甲、原告方面：本件不經言詞辯論，據原告前所提出之起訴狀，其聲明及陳述如左：
  一、聲明：請求確認原告有
    (一)被告應連帶給付原告新台幣（下同）三十萬元，自民國七十三年一月九日以年
      息百分之一○．二五計付，六個月內按原利率計付，逾六個月加收二成之違約
      金，另支付每日五分之賠償金至給付止；及
    (二)以金錢賠償原告座落台南縣新營市○○路一六三巷一○○號之台南縣新營市六
      八九之三三號、建號六○二七ＲＣ造三層樓房一棟合計面積一六三．二四平方
      公尺附屬建物陽台八．五八平方公尺，及未登記之廚房、佛堂；
    之債權存在。
  二、陳述：如附件。
乙、被告方面：
    本件不經言詞辯論，被告未提出書狀作何聲明及陳述。
    理      由
甲、程序方面：本件訴訟於八十九年十月三十日起訴時係以黃萬得為原告，訴訟程序
    進行中黃萬得於九十一年十月五日死亡，經黃萬得之繼承人丁○○○、丙○○依
    法具狀聲明承受訴訟，有黃萬得
    六日板院通民堂繼字第九二七號函各一件附卷可稽，於法並無不合，合先敘明。
乙、實體方面：
  一、按原告之訴，依其所訴之事實，在法律上顯無理由者，法院得不經言詞辯論，
      逕以判決駁回之，民事訴訟法第二百四十九條第二項定有明文。
  二、原告起訴意旨略以：其因臺灣台南地方法院七十三年度訴字第一一三○號判決
      、同院七十三年度訴字第一三九二號判決不能保護原告，遂以甲○○○○、乙
      ○○○○、戊○、中華民國為被告向本院提起八十六年度訴字第三六七二號請
      求損害賠償事件，請求被告應連帶給付原告三十萬元，自七十三年一月九日以
      年息百分之一○．二五計付，六個月內按原利率計付，逾六個月加收二成之違
      約金，另支付每日五分之賠償金至給付止，及以金錢賠償原告座落台南縣新營
      市○○路一六三巷一○○號之台南縣新營市六八九之三三號、建號六○二七Ｒ
      Ｃ造三層樓房一棟合計面積一六三．二四平方公尺附屬建物陽台八．五八平方
      公尺，及未登記之廚房、佛堂，被告無聲明陳述，依民事訴訟法第三百八十四
      條所規定，應認為被告認諾，詎該判決駁回原告之訴，為此依民法第一百一十
      三條之規定，請求確認如訴之聲明所示之事項，使被告負回復原狀及損害賠償
      之責任云云。
  三、然按確定判決，除有法定情形得以再審之訴聲明不服外，當事人不得更以該確
      定判決之當否為爭執，最高法院二十年抗字第七一二號判例可資參照。查原告
      前於八十六年十月十五日以甲○○○○、乙○○○○、戊○、中華民國為被告
      ，向本院提起八十六年度訴字第三六七二號請求損害賠償等事件，經本院認原
      告主張前揭判決或執行程序違法致其權利受損一節，縱屬真實，亦應循法律所
      定之救濟程序尋求救濟，且本諸行政、立法、司法三權分立原則，前開判決及
      強制執行程序為司法權獨立行使之結果，與行政權及立法權之行使無涉，原告
      既未具體指出上開判決或強制執行程序所適用之何項法律有何不當，即認被告
      中華民國所公佈及由被告甲○○○○、乙○○○○、戊○三黨立法委員通過之
      法律侵害其權利，請求如訴之聲明所示之事項，在法律上顯無理由，故不經言
      詞辯論，逕以判決駁回確定在案，有原告所提出本院八十六年度訴字第三六七
      二號民事判決、臺灣高等法院八十八年度抗字第二八○四號民事裁定在卷可稽
      ，前案既未經言詞辯論，即無民事訴訟法第三百八十四條規定之適用，原告執
      此爭執前揭確定判決之當否，並訴請確認其對被告有業經前揭確定判決駁回之
      債權存在，揆諸首揭說明，於法不合，亦無訴之利益存在。況所謂法律行為，
      係指以意思表示為要素，因意思表示而發生一定私法效果之法律事實，依原告
      於起訴狀所述之事實，其與被告間並無存在任何因意思表示致生一定私法效果
      之情事存在，其主張以民法第一百一十三條為提起本件請求之依據，益徵其訴
      在法律上顯無理由，爰不經言詞辯論，逕以判決駁回原告之訴。
丙、據上論結：本件原告之訴為無理由，依民事訴訟法第二百四十九條第二項、第八
    十五條第二項，判決如主文。
中      華      民      國    九十二    年      七      月      十一    日
                                  民事第一庭法      官  陳盈如
右正本係照原本作成
如對本判決上訴，須於判決送達後廿日內向本院提出上訴狀
中      華      民      國    九十二    年      七      月      十一    日
                                            法院書記官  高秋芬


司法院資訊處製作；財團法人民間司法改革基金會備份。
